臺灣花蓮地方法院刑事判決　　　　　　　 100年度訴字第40號
公　訴　人　臺灣花蓮地方法院檢察署檢察官
被　　　告　李建宏
選任辯護人　李文平律師（法律扶助基金會指派）
上列被告因違反槍砲彈藥刀械管制條例案件，經檢察官提起公訴
（99年度偵字第3190號），本院判決如下：
    主  文
李建宏未經許可，持有可發射子彈具有殺傷力之改造手槍，處有
期徒刑年陸月，併科罰金新臺幣拾萬元，罰金如易服勞役，以
新臺幣壹仟元折算壹日。扣案之仿ＧＬＯＣＫ廠二七型半自動手
槍製造之槍枝換裝土造金屬槍管而成之改造手槍壹支（含彈匣
個，槍枝管制編號：0000000000號）沒收。
    事  實
一、李建宏前因違反槍砲彈藥刀械管制條例案件，經臺灣板橋地
    方法院以 96年度重訴字第60號判決判處應執行有期徒刑5年
    ，併科罰金新臺幣15萬元，罰金如易服勞役，以新臺幣 1千
    元折算1日，嗣經臺灣高等法院以 97年度上訴字第2768號判
    決、最高法院97年度臺上字第5327號判決均駁回上訴確定（
    現仍在執行中）。
二、李建宏明知可發射子彈具有殺傷力之改造手槍，為槍砲彈藥
    刀械管制條例所管制之物品，非經許可，不得無故持有，竟
    於民國97年年底前某日，自姓名年籍不詳之人處取得可發射
    子彈具有殺傷力之仿GLOCK廠 27型半自動手槍換裝土造金屬
    槍管之改造手槍1枝（含彈匣1個，槍枝管制編號：
    0000000000號）及不具殺傷力之子彈 5顆後，未經許可而持
    有之，嗣於入監服刑前之97年年底某日，將前開槍枝在新北
    市板橋區○○○路某處交由雲星富代為保管，後雲星富將該
    槍枝寄藏於新北市○○區○○路278巷17弄3號前停車場車棚
    下，嗣為警於 98年7月29日17時40分許，前往新北市○○區
    ○○路278巷17弄3號執行搜索時，經雲星富供出槍枝所在而
    當場查獲，並扣得前開槍枝。
三、案經臺北市政府警察局信義分局報告臺灣臺北地方法院檢察
    署呈請臺灣高等法院檢察署檢察長令轉臺灣花蓮地方法院檢
    察署檢察官偵查起訴。
    理  由
壹、證據能力部分：
一、按被告以外之人於偵查中向檢察官所為陳述，除顯有不可信
    之情況者外，得為證據，刑事訴訟法第159條之1第 2項定有
    明文。偵查中被告以外之人（包括證人、鑑定人、告訴人、
    被害人及共同被告等）於偵查中之證詞，性質上均屬傳聞證
    據。惟現階段刑事訴訟法規定檢察官代表國家偵查犯罪、實
    施公訴，依法其有訊問被告、證人及鑑定人之權，證人、鑑
    定人且須具結，而實務運作時，檢察官偵查中向被告以外之
    人所取得之陳述，原則上均能遵守法律規定，不致違法取供
    ，其可信度極高，職是，被告以外之人前於偵查中已具結而
    為證述，除反對該項供述得具有證據能力之一方，已釋明「
    顯有不可信之情況」之理由外，不宜以該證人未能於審判中
    接受他造之反對詰問為由，即遽指該證人於偵查中之陳述不
    具證據能力。經查，證人雲星富於偵查中之證述，業經證人
    雲星富於偵查中具結（見臺灣臺北地方法院檢察署98年度偵
    字第25573號卷第93頁正面、第113頁）而為證述，且無違法
    取供及證明力明顯過低之瑕疵，客觀上並無顯不可信之情況
    ；且經當事人及其辯護人於本院準備程序中同意作為證據而
    不予爭執（見本院卷第50頁），且於本院審理時迄至言詞辯
    論終結前亦未就證據能力部分聲明異議，本院審酌前述證據
    資料製作時之情況，尚無違法不當及證明力明顯過低之瑕疵
    ，認為以之作為證據應屬適當，依同法第159條之5規定，前
    揭證據資料有證據能力。
二、按被告以外之人於檢察事務官、司法警察官或司法警察調查
    中所為之陳述，與審判中不符時，其先前之陳述具有較可信
    之特別情況，且為證明犯罪事實存否所必要者，得為證據，
    刑事訴訟法第 159條之2定有明文。次按刑事訴訟法第159條
    之 2所定之傳聞法則例外，必符合被告以外之人於檢察事務
    官、司法警察官、司法警察調查中所為之陳述，與審判中不
    符，且其先前之陳述，具有較可信之特別情況，且為證明犯
    罪事實之存否所必要，始例外得適用上開規定，認其先前所
    為之陳述，為有證據能力。所謂「與審判中不符」，係指該
    陳述之主要待證事實部分，自身前後之供述有所不符，導致
    應為相異之認定，此並包括先前之陳述詳盡，於後簡略，甚
    至改稱忘記、不知道或有正當理由而拒絕陳述（如經許可之
    拒絕證言）等實質內容已有不符者在內。而是否具有較可信
    之特別情況，法院應比較其前後陳述時之外部附隨環境或條
    件，以判斷何者較為可信，如詢問有無出於不正方法、陳述
    是否出於非任意性，被告以外之人是否出於自然性之發言，
    或違反自己利益之陳述等特別情況，為整體之考量，以判斷
    其先前之陳述是否出於真意之信用性（最高法院99年度臺上
    字第5695號判決意旨可資參照）。經查：證人雲星富於警詢
    時證稱扣案之前開槍枝、子彈5顆、彈匣3個係被告李建宏寄
    放等語（見臺灣臺北地方法院檢察署 98年度偵字第25573號
    卷第13頁、第43頁、第96頁正反面），於審判中改稱不記得
    云云，警詢時所為之證述與審判中不符。惟證人雲星富於審
    理時具結證稱：「（關於本案每一次所述是否實在？）實在
    。我每次開庭所說都是實在的。…（你在警詢時所述也都實
    在嗎？）我每一次都是實在的。」等語（見本院卷第 102至
     103頁），是證人雲星富於警詢時之證述係屬事實，且證人
    雲星富於審理時證稱：「（你與被告有任何的糾紛、恩怨或
    不愉快嗎？）沒有。」等語（見本院卷第 107頁），是證人
    雲星富與被告李建宏並無怨隙，衡情應無可能為虛偽陳述之
    可能，且98年7月30日、98年8月19日警詢證述與案發時間甚
    為接近，分別係於查獲翌日、3週內，旋至警局製作筆錄，
    記憶較為清晰，且因未直接面對犯罪行為人，所受到外力之
    影響程度不高，自有較可信之特別情況。綜上，證人雲星富
    於警詢時所為之陳述與審判中有前述不符之處，其陳稱警詢
    時之陳述均係屬實，且警詢時之證述分別係於案發後翌日、
     3週內內旋至警局製作筆錄，記憶較清晰，且所受外力影響
    程度不高，其先前之陳述具有較可信之特別情況，且為證明
    犯罪事實存否所必要，揆諸刑事訴訟法第159條之2規定，其
    於警詢時之證述，有證據能力。
三、按刑事訴訟法關於「鑑定」之規定，除選任自然人充當鑑定
    人外，另設有囑託機關鑑定制度。依同法第198條、第208條
    之規定，不論鑑定人或鑑定機關、團體，固均應由法院、審
    判長、受命法官或檢察官視具體個案之需要而為選任、囑託
    ，並依第 206條之規定，提出言詞或書面報告，始符合同法
    第159條第1項所定得作為證據之「法律有規定」之情形。否
    則所為之鑑定，仍屬傳聞證據。然於司法警察機關調查中之
    案件，為因應實務上，或因量大、或有急迫之現實需求，例
    行性當然有鑑定之必要者，例如毒品之種類與成分、尿液之
    毒品反應，或者槍彈有無殺傷力等鑑定，基於檢察一體原則
    ，得由該管檢察長對於轄區內之案件，以事前概括選任鑑定
    人或囑託鑑定機關、團體之方式，俾便轄區內之司法警察官
    、司法警察對於調查中之此類案件，得即時送請先前已選任
    之鑑定人或囑託之鑑定機關、團體實施鑑定，以求時效（法
    務部92年9月1日法檢字第0920035083號函參照）。此種由檢
    察機關概括選任鑑定人或概括囑託鑑定機關、團體，再轉知
    司法警察官、司法警察於調查犯罪時參考辦理之作為，法無
    明文禁止，係為因應現行刑事訴訟法增訂傳聞法則及其例外
    規定之實務運作而為。此種由司法警察官、司法警察送請檢
    察官事前概括選任之鑑定人或囑託之鑑定機關、團體所為之
    鑑定結果，與檢察官選任或囑託為鑑定者，性質上並無差異
    ，同具有證據能力（最高法院96年度臺上字第2860號判決意
    旨參照）。另法院或檢察官囑託其他機關、團體為鑑定時，
    如須以言詞報告或說明時，始得命實施鑑定或審查之人為之
    ，並非一定須命以言詞報告或說明，且機關、團體之鑑定，
    如未命實施鑑定或審查之人為言詞報告或說明時，並無準用
    刑事訴訟法第 202條鑑定人應具結之規定，該法第208條第1
    項定有明文（最高法院 96年度臺上字第486號判決意旨參照
    ）。準此，內政部警政署刑事警察局 98年8月13日刑鑑字第
    0980106669號鑑定書，為檢察機關概括授權警方送由鑑定機
    關所為之鑑定，該鑑驗書於鑑驗方法、鑑驗結果均有詳細說
    明，且檢察官並未命實施鑑定人為言詞報告或說明，自無準
    用刑事訴訟法第 202條鑑定人具結之規定，不因實施鑑定人
    未具結即無證據能力，揆諸前開說明，前開鑑定書依刑事訴
    訟法第159條第1項及同法第206條第1項規定，具有證據能力
    。
四、按偵查犯罪機關依法定程序監聽之錄音，係以監聽之錄音帶
    為其調查犯罪所得之證據，司法警察依據監聽錄音結果予以
    翻譯而製作之通訊監察譯文，乃該監聽錄音帶內容之顯示，
    此為學理上所稱之「派生證據」，屬於文書證據之一種。於
    被告或訴訟關係人對其譯文之真實性發生爭執或有所懷疑時
    ，法院固應依刑事訴訟法第 165條之1第2項之規定，勘驗該
    監聽錄音帶以踐行調查證據之程序，俾確認該錄音聲音是否
    為通訊者本人及其內容與通訊監察譯文之記載是否相符，或
    傳喚該通訊者為證據調查。倘被告或訴訟關係人對該通訊監
    察譯文之真實性並不爭執，即無勘驗辨認其錄音聲音之調查
    必要性，法院於審判期日如已踐行提示通訊監察譯文供當事
    人辨認或告以要旨，使其表示意見等程序並為辯論者，其所
    為之訴訟程序即無不合（最高法院 97年度臺上字第561號判
    決意旨參照）。查本件司法警察對於證人雲星富之行動電話
    施以通訊監察，事前均經臺灣臺北地方法院依法核發通訊監
    察書，有臺灣臺北地方法院通訊監察書及電話附表在卷可參
    （見臺灣臺北地方法院檢察署98年度偵字第18109號卷第175
    至 198頁），是本件司法警察所為之監聽錄音蒐證程序屬合
    法，且被告及其辯護人對上開通訊監察譯文之真實性於本院
    均未予爭執，無勘驗該監聽錄音之必要，再者，本院於審判
    期日調查證據，已提示上揭通訊監察譯文供當事人等辨認及
    告以要旨等程序，檢察官、被告及其辯護人均表示無意見，
    有審判筆錄可稽（見本院卷第 116頁），卷附之通訊監察譯
    文自有證據能力。此等通訊監察譯文，係針對具體個案為之
    ，並不具例行性，尚與刑事訴訟法第159條之4所定特信性文
    書之要件有間，附此敘明。
貳、實體部分：
一、訊據被告李建宏矢口否認有何未經許可持有可發射子彈具有
    殺傷力之改造手槍之犯行，辯稱：渠係持有並交付模型槍予
    雲星富，雲星富所持有之槍枝與渠所交付之槍枝係不同槍枝
    云云。惟查：
（一）扣案槍枝係改造手槍，由仿GLOCK廠 27型半自動手槍製造
      之槍枝，換裝土造金屬槍管而成，擊發功能正常，可供擊
      發適用子彈使用，認具殺傷力等情，有前開鑑驗書附卷可
      佐（見臺灣臺北地方法院檢察署 98年度偵字第25573號卷
      第35頁），足認前開手槍係可發射子彈具有殺傷力之改造
      手槍。
（二）證人雲星富於 98年7月30日警詢時證稱：「警方查獲之銀
      色克拉克改造G27手槍 1支、彈匣3只及無法擊發之改造子
      彈5顆全部都是李建宏寄放的。…李建宏98年4月初在臺北
      縣板橋市○○○路一帶交給我的，交給我後我就將該等槍
      彈藏在臺北縣土城市○○路278巷17弄3號前的停車場車棚
      下。」等語（見臺灣臺北地方法院檢察署98年度偵字第25
      573號卷第13頁），於98年8月19日警詢時證稱：「（警方
      人員所查扣之改造手槍 1支、彈匣3個及子彈5發等物品是
      何人所有？）是李建宏所寄放的。（他是於何時將該槍械
      寄放你那邊？你是否知情是槍械？）李建宏是於97年年尾
      （正確月份及日期忘記了）將該槍械寄放我這邊的。我知
      道。」等語（見臺灣臺北地方法院檢察署98年度偵字第25
      573號卷第43頁），於 98年9月7日偵查中具結證稱：「（
      警方查扣之槍枝是誰的？）李建宏，他說他要執行，把槍
      放我這。（監聽譯文中的燒酒是何意？）就是槍。」等語
      （見臺灣臺北地方法院檢察署 98年度偵字第25573號卷第
      92頁），於98年9月9日警詢時證稱：「（警方人員所查扣
      之改造手槍1枝、彈匣3個及子彈 5發等物品是何人所有？
      ）是李建宏所寄放的。（他是於何時將該槍械寄放你那邊
      ？你是否知情是槍械？）李建宏是於97年年尾（正確月份
      及日期忘記了）將該槍械寄放我這邊的。我知道。」等語
      （見臺灣臺北地方法院檢察署 98年度偵字第25573號卷第
      96頁正反面），於98年12月15日臺灣臺北地方法院98年度
      訴字第1620號案件審理時供稱：「（對於扣案之半自動手
      槍 1支、改造子彈成品5顆、彈匣2個，有何意見？）沒有
      意見，扣案的槍彈是李建宏寄放在我那邊。」等語（見臺
      灣臺北地方法院檢察署 98年度偵字第25573號卷第85頁反
      面），於99年6月3日偵查中具結證稱：「（你被查獲之手
      槍是誰交給你的？）李建宏寄放的。（為何寄放在你這？
      ）他之前因為槍砲被查獲，但沒有全部查到。他要入監執
      行，把槍交給我，我到家後才知道是槍。…（為何在監聽
      譯文中說一門救命的有吧？）應該是他做好了，但沒有試
      槍，可能打一發就壞掉。…（最早你要幫他賣給誰？）李
      建宏說他家境不好，本來希望我幫他賣，我拆開來才知道
      是槍。當時我問我朋友有沒有人要，我女朋友在旁邊說賣
      槍罪很重，我才把槍放在停車棚。（你為何打00000000問
      他克拉克27？）槍的彈匣壞掉，我有去買彈匣。…（什麼
      叫全部都要換掉？）李建宏說整個滑套都要換，不然打一
      發就會壞掉。（你換何部分？）我沒有換，我只有買彈匣
      。（李建宏在何處交給你？）臺北縣板橋市○○○○路或
      環河北路他家。」等語（見臺灣臺北地方法院檢察署98年
      度偵字第 25573號卷第111至112頁），並有通訊監察譯文
      附卷可稽，足認李建宏有於前開時間持有前開改造手槍及
      子彈，並於前開時、地交付予雲星富。是被告辯稱雲星富
      持有之槍枝與其所交付之槍枝係不同槍枝云云，顯係臨訟
      卸責之詞，不足採信。
（三）證人雲星富於本院審理時雖證稱：「（你在電話裡面提到
      「27年的燒酒」或「27年的車」所指為何？）「燒酒」就
      是燒酒。（是喝的酒嗎？還是指槍？車是可以開的車還是
      指槍？）不知道怎麼講，車就是車，酒就是酒。」等語（
      見本院卷第96頁），然查，證人雲星富於審理時證稱：「
      （你是否曾在 98年3月22日跟一個女生你叫她「姐仔」問
      有沒有「克拉克27」零件「27」？）我忘記了。（是否有
      印象你在98年4月8日跟一個叫「聰哥」及一個叫「鼎力」
      的人說你要買「燒酒」？）我真的忘記了，這兩個人的名
      字我也都不熟。（你被查扣的槍枝，這枝槍如何來的？）
      是一個朋友寄放在我這邊的。（被查扣的槍枝是叫「聰哥
      」或「鼎力」的人的嗎？）我不太記得，因為我的大腦曾
      經受過嚴重挫傷，顱內出血，有些記憶都斷斷續續的，所
      以不太記得，我只知道朋友寄放的，警察去我家搜索的時
      候並沒有搜到，剛好那天我女朋友小產不想再混了，就把
      槍從停車場拿給警方了。（你之前的筆錄你說是李建宏交
      給你的你有印象嗎？）不太記得，我只知道朋友寄放，因
      為事隔很久了。…（你在5月9日時你有找一個「碰兄」，
      問他槍管洗膛線的工具與方法你有印象嗎？）我問誰？我
      是打電話還是去找他的？（「碰兄」說喂，你說「碰兄」
      找不到，找好幾天都找不到，碰兄說找不到，你說找不到
      那個東西，我去環河南路那也找不到，碰兄說你哪有可能
      有，你說「阿宏」講的那原理我知道意思，碰兄說嗯，你
      說他那就是 6支刀片，稍微彎彎的慢慢洗下去，這通電話
      你有印象嗎？）你說的這些話我不太記得，我聽不懂，什
      麼 6支刀片。…（這把槍如何來的？）朋友寄放的。（這
      個朋友做什麼工作？）我真的不記得了。（你在98年12月
      15日是否有開過審理庭？）我不太記得。（你是否曾經跟
      法官說扣案的槍是李建宏交給你的？）我只有跟法官說槍
      是朋友寄放的，可是寄放的朋友的真正名字我不知道。…
      （你之前說槍是李建宏的是你亂講的嗎？）（思考許久）
      可以再說一次嗎？（你之前說槍是李建宏的是你亂講的嗎
      ？或是你記憶不清時講的？）我好像不太記得，因為頭腦
      記憶會斷斷續續。…（你剛才說很多事都說不記得、不知
      道是嗎？）對。（所謂「不知道」、「不記得」是因為時
      間太久了是嗎？）不是，我腦子受傷。…（99年6月3日臺
      北地檢署的檢察官呂建興有提訊你，就被告的部分請你作
      證，檢察官有諭知你具結的義務及偽證的處罰，你有具結
      ，是否如此？）我真的不記得了，不是我不回答。（當時
      （你，你被查獲之手槍是誰交給你的，你回答說是李建宏
      寄放的，對此有何意見？）（思考許久）我在想寄放人的
      名字。（當時問你，為何寄放在你這裡，你說李建宏之前
      因為槍砲被查獲但沒有全部查到，他要入監服刑把槍交給
      我，我到家後才知道是槍，有何意見？）（思考許久）我
      那時候就是好像有說要好像沒有。（該句話是否實在？）
      （思考許久未答）我真的不記得，不是我不要講。（你回
      答是李建宏寄放的這句話是否實在？）不記得。…（98年
      3月 22日的譯文裡，你問李建宏裝上去怎麼稍微怪怪的，
      不能按，李建宏說有走嗎拉得上去嗎，你說拉得上去按不
      下去，你問他要修哪裡，李建宏回答昨天跟我講的你自己
      換得那個，李建宏又說翹翹的和那個出去那要修他現在卡
      住，他說要修啊等語，檢察官提示你該譯文，問你換掉要
      換什麼東西，你回答李建宏說整個滑套都要換，不然打一
      發就會壞掉，有何意見？）我不記得我有說過這句話。…
      （98年9月7日檢察官提訊你，問你「燒酒」是何意思，你
      說就是槍就是槍，有何意見？）不記得了。…（98年12月
      15日在臺灣臺北地方法院98年訴字第1620號的案件審理時
      ，（你關於這把槍你說是李建宏寄放的，當時李建宏是如
      何跟你交代的，你回答當時我開車到他環河南路的住處，
      本來要去找他，我打電話叫他出來，他就到他家門口把一
      個手提袋交給我，他交給我時他說他要去關了，他把東西
      交給我寄放在我那邊，我一開始沒有打開我也不知道是什
      麼，後來我回家之後打開之後才發覺裡面有槍、道具、子
      彈、三個彈夾，然後就放在停車場的角落，不敢拿回家，
      李建宏說寄放在我這裡沒有說借我或送我，對於你回答的
      內容有何意見？是否實在？）我不記得了。（你回答檢察
      官的問題是否實在？是否為虛偽的陳述？）我忘記了。…
      （在98年9月9日臺北市政府警察局信義分局的警詢中，問
      你警方所查扣的改造手槍、彈夾及子彈是何人所有的，你
      回答是李建宏所寄放的，李建宏是在97年年尾正確年份日
      期忘記，將該槍械寄放在我這邊，我知道是槍械，既然知
      道是槍械，本來要交，但不知道怎麼交給警察，直到警察
      人員持搜索票來，我主動交給警方的。警方提示通訊監察
      譯文，從譯文中得知你有意圖要販賣該槍械，你作何解釋
      ，你回答因為李建宏現因槍砲案入監執行，家中經濟也不
      好，他叫我將該槍械販售後，將該款項拿給他家人，所以
      我才託我朋友問看看，但是並沒有真正販售出去，後來我
      女朋友說販售槍械罪很重，所以我也不敢販賣、販售，是
      否如此？有何意見？所述是否實在？）我忘記了。（當時
      你回答警察的問題時，是否為虛偽的陳述？）我在警詢所
      講我忘記了。（但你在警詢中所述是否為虛偽的陳述？）
      不知道。（當時信義分局的警察詢問你時，有沒有用強暴
      、脅迫、威脅、利誘或不正的方法影響你的陳述？）忘記
      了。…（你如何稱呼被告？）阿宏，可是我不知道他真正
      的名字。（你扣案的槍枝是阿宏拿給你的嗎？）不記得了
      ，真的忘記了。（依照監聽譯文顯示，你在98年3月16 日
      19點06分42秒時，撥打被告的行動電話給被告，你說你那
      「燒酒」弄好了沒，李建宏回答沒身體，你說我順便拿過
      去給你，我這款「燒酒」稍微故障，就是因為那天我給人
      家敲了可能在開的那個，內裝開的那個跑掉，要換，我看
      明天還是後天那過去給你，對於監聽譯文有何意見？）不
      記得了。（你所說的「燒酒」弄好了沒有是什麼意思？）
      我不記得我有說過這段話。（你說的「燒酒」是何意思？
      ）不記得了。（你說的「燒酒」稍微故障是何意思？）不
      記得了。（內裝開的那個跑掉是何意思？）不記得了。（
      依據監聽譯文你在98年3月17日月17日8點26分13秒，你撥
      打被告的行動電話說阿宏你有要出去嗎，我等一下拿「燒
      酒」過去給你，對這部分的監聽譯文有何意見？）忘記了
      。（拿「燒酒」過去給你是什麼意思？）我忘記了我有說
      過這段話。（你與被告對話中的「燒酒」是指何意？）忘
      記了。（依據通訊監察譯文你98年3月20日20點57分21 秒
      你撥打電話給被告說你拿給我的「燒酒」就要裂開了，你
      要讓我死的那個樣子，被告說「 1門」救命的有吧，你回
      答還可以喝就對了，你問他本來那罐呢，他說剩罐子而已
      ，你說沒關係沒關係，拿回來就好了，他說剩罐子，那蓋
      子都沒有了，你說現在就是不知道要做哪一款的，不知道
      要做哪一款「燒酒」，我今天下午跟你講的那個先用，看
      能不能用開，對此監聽譯文有何意見？）記不得了。（「
      燒酒」是何意思？）不記得了。（「 1門救命」是何意思
      ？）忘記了。（「罐子」是何意思？）不記得了。（「蓋
      子」是何意思？）不記得了。（「燒酒」用開的是何意思
      ？）這些話我都忘記了。（依據通訊監察譯文，你在98年
      3月21日 12點40分18秒，你打給0000000000說我要問的，
      我跟你報告我人在艱苦，我有一罐「燒酒」，27年的「燒
      酒」要處理，對方問你那一罐要賣多少，你說幾萬塊就好
      了，有何意見？）我忘記了。（「27年的燒酒」是何意思
      ？）不知道，忘記了。（一罐要賣幾萬塊是什麼意思？）
      忘記了。（監聽譯文中有「杯子」有十幾個是什麼意思？
      ）不曉得，忘記了。（依據通訊監察譯文，在 98年3月21
      日 15點0分25秒你打給0000000000，說我之前給你看的那
      個你看有沒有辦法幫我賣掉，4、5萬塊賣一賣的那個，有
      何意見？）忘記了。（4、5萬塊賣一賣的那個是什麼意思
      ？）忘記了。（依據通訊監察譯文，在98年3月22日11 點
       37分9秒你撥打到00000000，你說我「埔仔」啦，手刺青
      那個，你說「27」「克拉克27」零件「27」有嗎，對此部
      分有何意見？）忘記了。（「27」「克拉克27」零件「27
      」有嗎指的是何意思？）忘記了。（依據監聽譯文，98年
      3月 22日12點25分56秒，潘米棋先打電話給李建宏，說阿
      宏，李建宏回答嫂子，潘米棋說你等一下，你說裝上去怎
      麼稍微怪怪，不能按，拉得上去按不下去，要修哪裡，李
      建宏你昨天跟我講的你自己換得那個，翹翹的那和要出去
      那要修，他現在卡住，你說拿給你弄，我等一下趕著要給
      人家，對此通訊監察譯文有何意見？）忘記了，聽不懂。
      （裝上去稍微怪怪的是什麼意思？）我忘記我有說過這些
      話。（依據通訊監察譯文， 98年3月25日20點06分57秒，
      你與李建宏的對話內容，你問宏哥你在哪，我要把「燒酒
      」還你，李建宏說嫌醜就對了，你說不是，我要把「燒酒
      」還你，沒有，你很會胡思亂想，你是神經病，我拿先放
      你那，我怕我要是拿去那邊，到時要做新的「燒酒」的時
      候，到時裂洞來這臨檢，李建宏說那「懶覺俊」說「鄭」
      有答應，先拿去他那邊，你說「懶覺俊」叫他自己來拿，
      對此通訊監察譯文有何意見？）忘記了。（「懶覺俊」是
      誰？）什麼「懶覺俊」？我聽不懂。（對於通訊監察譯文
      98年3月25日16點53分43秒顯示，你與李建宏所持有0000-
      000000的行動電話號碼有對話，當時是一個女生接的，她
      說李建宏在洗澡，你跟她說你是「埔仔」，你叫他跟「義
      方」那他那台「27年的車」，對於這部分有何意見？）不
      記得了。（「27年的車」是什麼意思？）不知道。（你對
      於李建宏自己陳述有關「燒酒」指的是槍枝，有何意見？
      ）不記得了。（你有沒有跟被告去過新莊福壽街「極品音
      響店」買過槍？）不記得了。（你有沒有用衝鋒槍去新莊
      福壽街「極品音響店」跟老闆換槍？）我不記得了。」云
      云（見本院卷第 96至113頁），是證人雲星富於審理時證
      稱因車禍腦部受傷而對於98年3月16日19點06分42 秒時、
      98年3月17日月17日8點26分13秒、98年3月20日20 點57分
      21秒、98年3月21日12點40分18秒、98年3月21日15 點0分
      25秒、98年3月22日11點37分9秒、98年3月22日12 點25分
      56秒、98年3月25日16點53分43秒、98年3月25日20點06分
      57秒、98年4月8日19時43分08秒、98年5月9日23時29分08
      秒通訊監察譯文所示對話內容，98年9月7日偵訊筆錄、98
      年9月9日警詢筆錄、98年12月15日審判筆錄、99年6月3日
      偵訊筆錄所為前揭證述內容，均供稱「忘記了」、「不記
      得了」云云，惟於審理時另證稱：「（就這把槍你還記得
      什麼？）就是我拿給警方的啊。…（你有沒有改過槍管？
      ）沒有，這個我記得。（你有沒有改過槍？或是買零件來
      組裝？）沒有，我有去板橋買兩個或三個裝子彈的東西，
      還有假的子彈而已。…（你是否曾經在 98年7月29日被警
      察扣到一把改造手槍？）不是警察查扣是我拿給他的。（
      這把槍如何來的？）朋友寄放的。…（在98年9月9日警詢
      時，你是否有講警察人員持搜索票來時，你主動交付槍枝
      給警方？）是啊。（是你主動將槍枝交給警方是嗎？）是
      啊。」等語（見本院卷第 97至98頁、第113頁），是證人
      雲星富就扣案槍枝係其於 98年7月29日主動供出並交付予
      警方，而非為警搜索扣案乙事及其未曾改造過扣案槍枝，
      而僅購買過彈匣、假子彈乙事記憶清晰，對於98年7 月29
      日前之98年3月16日19點06分42秒時、98年3月17日月17日
      8點26分13秒、98年3月20日20點57分21秒、98年3 月21日
      12點40分18秒、98年3月21日15點0分25秒、98年3 月22日
      11點37分9秒、98年3月22日12點25分56秒、98年3 月25日
      16點53分43秒、98年3月25日20點 06分57秒、98年4月8日
      19時43分08秒、98年5月9日23時29分08秒通訊監察譯文所
      示對話內容，及 98年7月29日後之98年9月7日偵訊筆錄、
      98年9月9日警詢筆錄、98年12月15日審判筆錄、99 年6月
       3日偵訊筆錄所為前揭證述內容則無記憶，就對證人雲星
      富自己有利事項記憶清晰，對於被告不利之通訊監察譯文
      內容及前開筆錄內容則無記憶，顯係避重就輕，況被告於
      審理時自陳：雲星富講「燒酒」都是指槍等語（見本院卷
      第91頁），故證人雲星富前揭通訊監察譯文內「燒酒」即
      係指酒，而非槍枝之證述，顯係迴護被告之詞，不足採信
      。
（四）按被告、被害人或證人之陳述有部分前後不一致或相互間
      有所歧異時，究竟何者為可採，何者為不足採，法院原得
      本其自由心證予以斟酌取捨，非謂一有不符或歧異，即應
      認其全部供述均為不可採信；又告訴人供述之證據前後縱
      有差異，事實審法院依憑告訴人前後之供述證據，斟酌其
      他證據，本於經驗法則與論理法則，取其認為真實之一部
      作為論罪之證據，自屬合法，難謂所認事實與供述證據之
      部分不符，即指判決有證據上理由矛盾之違法（最高法院
      78年度臺上字第1469號、94年度臺上字第2703號判決意旨
      可資參照）。經查，證人雲星富於 98年7月30日警詢時證
      稱：被告係於 98年4月初將前開槍枝交付予伊云云（見偵
      卷第13頁），然證人雲星富於98 年8月19日、98年9月9日
      警詢時均證稱：被告係於97年年底將前開槍枝交付予伊等
      語（見臺灣臺北地方法院檢察署 98年度偵字第25573號卷
      第43頁、第96頁反面），且觀諸 98年3月20日20時57分21
      秒被告與雲星富之通訊監察譯文內容為：「…雲星富：喂
      ！你（指被告）拿給我的「燒酒」就要裂開了…」等語（
      見臺灣臺北地方法院檢察署 98年度偵字第25573號卷第46
      頁），是98年3 月20日20時57分21秒前某時被告已將前開
      槍枝交付予雲星富，且證人雲星富於警詢時供稱：「（警
      方人員從通訊監察中〔提示通訊監察第 1頁至第16頁，即
      臺灣臺北地方法院檢察署 98年度偵字第25573號卷第47頁
      至第61頁〕得知你有意圖要販售該槍械？你作何解釋？）
      因為李建宏現因槍砲案入監執行中，家中經濟也不好，我
      原本要將該槍械販售後，將該款項拿給他家人，所以才託
      朋友問看看…」等語（見臺灣臺北地方法院檢察署98年度
      偵字第 25573號卷第43頁），前揭通訊監察譯文分別係雲
      星富所持用之0000000000號行動電話於 98年3月20日、98
      年 3月21日、98年3月22日、98年3月25日、98年4月8日、
      98年 5月9日、98年5月15日分別與李建宏、姓名年籍不詳
      持用門號0000000000號行動電話之女子、姓名年籍不詳綽
      號「聰哥」、「鼎力」持用門號0000000000號行動電話之
      人、姓名年籍不詳綽號「碰兄」持用門號0000000000號行
      動電話之人、姓名年籍不詳使用00000000號室內電話之人
      之通訊監察內容，又被告係於98年4月2日入法務部矯正署
      臺北監獄臺北分監執行，有臺灣高等法院在監在押全國紀
      錄表1紙附卷可佐，可知證人雲星富至遲於98年3月20日20
      時57分21秒許已自被告取得前開槍枝，而分別於98年4 月
      2日被告入監服刑前之98年3月20日、98年3月21日、98 年
      3月22日、98年3月25日與前開之人聯絡販賣前開槍枝之事
      宜，應認被告係於97年年底將前開槍枝交付予雲星富，故
      被告係於97年年底前某日，自姓名年籍不詳之人處取得前
      開改造手槍，不得因證人雲星富之陳述有前開前後不一致
      ，遽認其全部證述均為不可採信，附此敘明。
二、核被告所為，係犯槍砲彈藥刀械管制條例第8條第4項之未經
    許可持有可發射子彈具有殺傷力之改造槍枝罪。爰審酌被告
    有事實欄一所示違反槍砲彈藥刀械管制條例案件，經法院判
    處罪刑確定之紀錄，有臺灣高等法院被告前案紀錄表 1份在
    卷可稽，素行不佳，其非法持有具有殺傷力之改造手槍，雖
    未持之犯案，惟其所為已影響社會治安，並對他人生命財產
    安全造成潛在危險，惟犯罪後否認犯行之態度，並其犯罪之
    動機、手段、目的、生活狀況及智識程度等一切情狀，量處
    如主文所示之刑，並諭知併科罰金，就併科罰金部分，諭知
    易服勞役之折算標準，以示懲儆。扣案之前開改造手槍 1支
    （含彈匣 3個，槍枝管制編號：0000000000號），係違禁物
    ，不問屬於犯人與否，應依刑法第38條第1項第1款規定宣告
    沒收。至於扣案之非制式子彈 5顆，經鑑驗結果認不具殺傷
    力，既非違禁物，且無證據證明係被告犯本件未經許可持有
    可發射子彈具有殺傷力之改造手槍犯行之物，爰不為沒收之
    諭知，附此敘明。
據上論斷，應依刑事訴訟法第299條第1項前段，槍砲彈藥刀械管
制條例第8條第 4項，刑法第11條前段、第42條第3項前段，判決
如主文。
本案經檢察官簡淑如到庭執行職務
中    華    民    國   100    年    9     月    6     日
                  刑事第二庭  審判長  法  官  張宏節
                                      法  官  蔡寶樺
                                      法  官  林季緯
以上正本證明與原本無異。
如不服本判決應於收受送達後10日內向本院提出上訴書狀，並應
敘述具體理由。其未敘述上訴理由者，應於上訴期間屆滿後20日
內向本院補提理由書(均須按他造當事人之人數附繕本)「切勿逕
送上級法院」。
中    華    民    國   100    年    9     月    9     日
                                      書記官
附錄論罪科刑法條：
槍砲彈藥刀械管制條例第8條第4項：
未經許可，製造、販賣或運輸鋼筆槍、瓦斯槍、麻醉槍、獵槍、
空氣槍或第 4 條第 1 項第 1 款所定其他可發射金屬或子彈具
有殺傷力之各式槍砲者，處無期徒刑或 5 年以上有期徒刑，併
科新臺幣 1 千萬元以下罰金。
未經許可，轉讓、出租或出借前項所列槍枝者，處 5 年以上有
期徒刑，併科新臺幣 1 千萬元以下罰金。
意圖供自己或他人犯罪之用，而犯前二項之罪者，處無期徒刑或
7 年以上有期徒刑，併科新臺幣 1 千萬元以下罰金。
未經許可，持有、寄藏或意圖販賣而陳列第 1 項所列槍枝者，
處 3 年以上 10 年以下有期徒刑，併科新臺幣 7 百萬元以下罰
金。
第 1 項至第 3 項之未遂犯罰之。
犯第 1 項、第 2 項或第 4 項有關空氣槍之罪，其情節輕微者
，得減輕其刑。